臺灣板橋地方法院刑事判決　　　　　　　 100年度訴字第81號
公　訴　人　臺灣板橋地方法院檢察署檢察官
被　　　告　鄭麗明
上列被告因違反毒品危害防制條例案件，經檢察官提起公訴（99
年度毒偵字第8477號），因被告於準備程序中就被訴事實為有罪
之陳述，經本院合議庭裁定由受命法官獨任進行簡式審判程序，
並判決如下：
    主  文
鄭麗明施用第一級毒品，累犯，處有期徒刑陸月，如易科罰金，
以新台幣壹仟元折算壹日。扣案之海洛因壹包（驗餘淨重零點壹
肆柒公克）沒收並銷燬。
    事  實
一、鄭麗明前因施用毒品案件，經本院以88年度毒聲字第4195號
    裁定送觀察、勒戒，認有繼續施用傾向，經本院以88年度毒
    聲字第4652號裁定令入戒治處所施以強制戒治，於民國90年
    3 月17日執行完畢出所，並經臺灣板橋地方法院檢察署檢察
    官以90年度戒毒偵字第306 號為不起訴處分確定；復因施用
    毒品案件，經本院以95年度訴字第851 號判處有期徒刑6 月
    確定，於96年5 月9 日執行期滿，再因偽造文書案件，經臺
    灣臺北地方法院以96年度簡字第156 號判處有期徒刑3 月確
    定，上開2 案件嗣經臺灣臺北地方法院以97年度聲減字第18
    1 號裁定分別減為有期徒刑3 月、1 月15日，並應執行有期
    徒刑4 月確定，然因所定刑度未逾鄭麗明前所執行刑期，故
    無未執行之殘刑須另執行，應認其所犯上開2 罪於中華民國
    96年罪犯減刑條例施行日（即96年7 月16日）執行完畢；又
    因施用毒品案件，經本院以99年度訴字第1811號判處有期徒
    刑7 月，分經臺灣高等法院以99年度上訴字第2662號、最高
    法院以99年度臺上字第6647號均判決駁回上訴確定。詎其猶
    不知悔改，基於施用第一級毒品海洛因之犯意，於99年10月
    29日上午8 時許，在臺北縣三重市（現改制為新北市三重區
    ，以下同）集美街之玫瑰公園公共廁所內，以放置海洛因於
    香菸中燃燒吸食煙霧之方式，施用第一級毒品海洛因1 次，
    嗣於偵查機關未察覺其犯行前，於同日中午12時30分許，在
    新北市○○區○○路117 巷20弄1 號前，向臺北市政府警察
    局中正第一分局員警自首，表明願接受裁判，並交出海洛因
    1 包（淨重：0.149 公克，取樣0.002 公克鑑驗用罄，驗餘
    淨重0.147 公克），復經警取其尿液送驗，呈嗎啡陽性反應
    ，而查悉上情。
二、案經臺北市政府警察局中正第一分局移送臺灣板橋地方法院
    檢察署檢察官偵查起訴。
    理  由
一、被告鄭麗明於上揭時間、地點施用第一級毒品海洛因1 次之
    事實，業據其於警詢、偵查及本院審理中坦承不諱，而被告
    於前揭時間為警查獲時採集之尿液，經送驗結果呈嗎啡陽性
    反應，此有臺灣尖端先進生技醫藥股份有限公司2010年11月
    11日濫用藥物檢驗報告、臺北市政府警察局偵辦毒品案件尿
    液檢體委驗單各1 份附卷可佐，另有海洛因1 包（淨重：0.
    149 公克，取樣0.002 公克鑑驗用罄，驗餘淨重0.147 公克
    ）扣案可稽，被告前開自白與事實相符，應堪採信。又其前
    因施用毒品案件，經本院以88年度毒聲字第4195號裁定送觀
    察、勒戒，認有繼續施用傾向，經本院以88年度毒聲字第46
    52號裁定令入戒治處所施以強制戒治，於90年3 月17日執行
    完畢出所，並經臺灣板橋地方法院檢察署檢察官以90年度戒
    毒偵字第306 號為不起訴處分確定；復因施用毒品案件，經
    本院以95年度訴字第851 號判決判處有期徒刑6 月確定，嗣
    經依法減為有期徒刑3 月確定，再因施用毒品案件，經本院
    以99年度訴字第1811號判處有期徒刑7 月，分別經臺灣高等
    法院以99年度上訴字第2662號、最高法院以99年度臺上字第
    6647號均判決駁回上訴而確定，有臺灣高等法院被告前案紀
    錄表乙份附卷可佐，其於強制戒治完畢釋放後5 年內犯上開
    施用毒品案件後，再為本件施用毒品犯行，應可認定。本案
    事證明確，被告犯行洵堪認定，應予依法論科。
二、核被告所為，係犯毒品危害防制條例第10條第1 項之施用第
    一級毒品罪。其施用前後持有海洛因之低度行為，應為施用
    海洛因之高度行為所吸收，不另論罪。又被告於偵查機關未
    發覺犯罪前，主動向臺北市政府警察局中正第一分局自首而
    自願接受裁判，除經被告於警詢時供承明確，並有臺北市政
    府警察局中正第一分局警備隊刑事案件報告單1 份附卷可憑
    ，符合自首之要件，爰依刑法第62條前段規定減輕其刑。又
    被告有事實欄所示之前科及執行紀錄，有臺灣高等法院被告
    前案紀錄表1 份附卷可稽，其受有期徒刑之執行完畢後，於
    5 年以內故意再犯本件有期徒刑以上之罪，為累犯，依刑法
    第47條第1 項規定加重其刑，並依法先加後減之。爰審酌被
    告有偽造文書、毒品等案之前科紀錄、其犯罪手段、生活狀
    況、國中畢業之智識程度、生活狀況、施用毒品係對自己身
    體之殘害及其犯罪後坦承犯行之態度等一切情狀，量處如主
    文所示之刑，並諭知易科罰金之折算標準。
三、扣案之白色粉末1 袋（淨重0.149 公克，取樣0.002 公克鑑
    驗用罄，驗餘淨重0.147 公克），檢出第一級毒品海洛因成
    分，有交通部民用航空局航空醫務中心99年11月11日航藥鑑
    字第0996958 號毒品鑑定書1 份附卷可憑，爰依毒品危害防
    制條例第18條第1 項前段規定，沒收並銷燬。至扣案之上開
    海洛因外包裝袋1 個，並非不可與毒品分離，係用於包裹毒
    品，防止其裸露、潮濕，便於攜帶施用，係供被告施用毒品
    所用之物，惟業據原所有人即被告於偵查中陳明拋棄（上揭
    偵查卷第49頁），已非被告所有之物，爰不予宣告沒收，附
    此敘明。
據上論斷，應依刑事訴訟法第299 條第1 項前段、第273 條之1
第1 項，毒品危害防制條例第10條第1 項、第18條第1 項前段，
刑法第11條、第47條第1 項、第62條前段、第41條第1 項前段，
判決如主文。
本案經檢察官陳世錚到庭執行職務。
中    華    民    國   100    年    3     月    30    日
                    刑事第十七庭  法  官  俞秀美
上列正本證明與原本無異。
如不服本判決，應於判決送達後10日內敘明上訴理由，向本院提
出上訴狀 (應附繕本) ，上訴於臺灣高等法院。其未敘述上訴理
由者，應於上訴期間屆滿後20日內向本院補提理由書「切勿逕送
上級法院」。
                                  書記官  謝怡貞
中    華    民    國   100    年    3     月    31    日
附錄本案論罪科刑之法條：
毒品危害防制條例第10條第1 項
施用第一級毒品者，處6 月以上5 年以下有期徒刑。